【裁判字號】    99,訴,105
【裁判日期】    990730
【裁判案由】    毒品危害防制條例
【裁判全文】
臺灣士林地方法院刑事判決            99年度訴字第105號
    公  訴  人  臺灣士林地方法院檢察署檢察官
    被      告  丙○○
    指定辯護人  馬恩忠律師
上列被告因毒品危害防制條例案件，經檢察官提起公訴（98年度
偵字第8531號），本院判決如下：
    主  文
丙○○犯如附表一之(一)、(二)、(三)、(四)所示之罪，均累犯，各處如
附表一之(一)、(二)、(三)、(四)主文欄所示之主刑及從刑。應執行有期
徒刑拾陸年，未扣案之販賣第二級毒品所得新臺幣陸仟元沒收之
，如全部或一部不能沒收時，以其財產抵償之。
    事  實
一、丙○○（綽號「阿九」）前於民國95年間犯毒品危害防制條
    例案件，經臺灣高等法院96年度上易字第777 號判處有期徒
    刑10月確定，嗣經同院96年度聲減字第3558號裁定減為有期
    徒刑5 月；又於96年間犯毒品危害防制條例案件，經本院97
    年度易字第204 號判處有期徒刑1 年確定；上開案件接續執
    行，於98年4 月26日縮刑期滿執行完畢（構成累犯）。詎猶
    不知悔改，明知甲基安非他命係毒品危害防制條例第2 條第
    2 項第2 款所列管之第二級毒品，不得販賣，竟基於販賣第
    二級毒品牟利之犯意，持用門號0000000000號行動電話，分
    別與持用門號0000000000號行動電話之乙○○、持用門號00
    00000000號行動電話之甲○○，聯繫時間、地點、數量、價
    格等交易事宜後，再於如附表二之(一)、(二)、(三)、(四)所示之時
    間、地點，以附表二之(一)、(二)、(三)、(四)所示之代價，販賣第
    二級毒品甲基安非他命予乙○○（3 次）及甲○○（1 次）
    。嗣乙○○因施用毒品於98年5 月26日在臺北縣汐止市○○
    路○ 段62巷9 號4 樓為警查獲，供出毒品來源為丙○○，經
    警於98年6 月10日在臺北市○○○路○ 段582 號2 樓查獲丙○○，再分析其通聯紀錄，而循線查悉上開各情。
二、案經臺北市政府警察局移送臺灣士林地方法院檢察署檢察官
    偵查起訴。
    理  由
壹、證據能力：
    本判決認定事實所引用之證據資料，未據當事人及辯護人於
    本院最後審理期日調查證據時爭執其證據能力（見本院99年
    6 月17日審理筆錄），本院審酌該等證據作成時之情況認為
    適當，並無違法不當之瑕疵，且證人乙○○、甲○○並經審
    理中傳訊到庭，由檢、辯雙方行交互詰問，並提示其等之警
    詢及偵訊筆錄，讓被告及辯護人表示意見，本院認以之為證
    據均屬適當，依刑事訴訟法第159 條之5 規定，均有證據能
    力，合先敘明。
貳、被告之辯解：
一、訊據被告丙○○矢口否認有何販賣第二級毒品犯行，辯稱：
    伊綽號「阿九」，門號0000000000號行動電話是伊朋友拿給
    伊使用的，伊朋友說等伊有行動電話時再還給他，伊與乙○○及甲○○聯絡都是用這支電話；伊雖有於如附表二所示之
    時間、地點，提供甲基安非他命予乙○○及甲○○，但伊都
    沒有向他們收錢；乙○○的爸爸是伊朋友，乙○○問伊剛關
    回來是否有毒品，伊說多少有，乙○○要伊拿一些給他玩，
    伊有拿給他但沒有向他收錢；伊欠甲○○8 千元，甲○○叫
    伊去他那裡，要伊拿1 包毒品給他抵，但伊不好意思，伊跟
    他說不要用抵的，如果伊領錢會還他錢，這樣對他才不會不
    好意思，伊跟他說算是伊請他的云云。
二、辯護人另為被告辯護稱：(一)、乙○○部分：就檢察官起訴之
    3 次交易事實，乙○○就第1 、2 次交易地點之供述前後不
    一；乙○○有施用毒品之習性，且有販賣毒品之疑慮，其前
    後不一之證詞，極可能為脫罪而嫁禍被告所為卸責之詞，應
    難採信，蓋以乙○○施用毒品量之巨大，甚至購買電子磅秤
    分裝毒品，並無理由向被告購買3 次、每次0.5 公克之毒品
    ，而其既向被告購買0.5 公克，何需用到電子磅秤，況乙○○已於審理中證稱被告並無販售毒品之事實，且說明偵查中
    誣指被告販售毒品之理由；(二)、甲○○部分：甲○○認被告
    交付甲基安非他命係作為抵償債務之對價，純屬個人主觀之
    臆測，不足證明被告有販售毒品之行為及犯意；甲○○於警
    詢筆錄中判斷被告是否以毒品作為抵債之對價，均以「我想
    」、「我認為」等語為回答之基準，於審理中並稱與被告見
    面時並未交談，顯示係個人主觀臆測被告交付毒品是為抵債
    ，且雙方之債務直至今日依然存在云云。
參、本院認定事實所憑之證據及理由：
一、販賣第二級毒品甲基安非他命予乙○○（即如附表二之(一)、
    (二)、(三)所示）部分：
(一)、查被告丙○○如附表二之(一)、(二)、(三)所示販賣甲基安非他命
    予乙○○之事實：
１、業據證人乙○○於警詢中證稱：伊於98年5 月26日12時許在
    臺北縣汐止市○○路○ 段62巷9 號4 樓為警查獲施用甲基安
    非他命，伊是於前1 日（即98年5 月25日）早上6 點左右在
    伊上開住處施用的，伊所施用的毒品是向綽號「阿九」的朋
    友購買的，伊於98年5 月25日凌晨以伊門號0000000000號行
    動電話撥打「阿九」門號0000000000號行動電話約他交易，
    約於98年5 月25日凌晨4 時，以2 千元代價向「阿九」購買
    0.5 公克甲基安非他命；伊跟「阿九」買過差不多3 、4 次
    ，都是打他0000000000號行動電話約他，時間皆在98年5 月
    份，皆在「阿九」住處房間裡等語（見98年度偵字第8531號
    偵查卷第25至29頁之98年5 月26日警詢筆錄）；於偵查中證
    稱：「阿九」是伊爸爸的朋友，伊知道他剛出獄，伊從98年
    5 月初開始向「阿九」買毒品，1 次買2 千元，供自己施用
    ，伊都以伊0000000000號行動電話打「阿九」0000000000號
    行動電話要買多少的毒品，他就跟伊約去家裡拿；98年5 月
    25日凌晨伊有打電話給「阿九」，向他買2 千元，約0.5 公
    克，伊去他臺北市○○○路2 樓的家裡拿（見同上偵查卷第
    10至12頁之98年5 月26日偵訊筆錄）；丙○○就是伊所說的
    「阿九」，他是伊父親的朋友，從小他看伊長大，伊與他沒
    有仇恨，也沒有吵架；第1 次是5 月初，詳細日期忘記了，
    在伊家，伊給他2 千元購買1 包，第2 次是3 、5 天後，也
    是在伊家，伊給他2 千元，購買1 包，第3 次是5 月25日凌
    晨，地點是他家，不是伊家，伊給他2 千元購買0.5 公克，
    丙○○有向伊收錢，不是請客；丙○○被抓到當天有打電話
    給伊，叫伊說是他請伊的，而不是他賣伊的，隔了3 、4 天
    又打來說同樣的事，說出庭時要照他的說法等語（見同上偵
    查卷第76至77頁之98年6 月18日偵查筆錄）綦詳。經核證人
    乙○○證稱與被告先以電話聯絡交易事宜後，於如附表二之
    (一)、(二)、(三)所示之時間，各以2 千元為代價，向被告取得甲
    基安非他命之事實梗概，前後大致相符，且核與被告於審理
    中自承確有於如該附表所示之時間、地點，提供甲基安非他
    命予乙○○等情（見本院99年5 月20日準備程序筆錄）相合
    ；又如附表二之(三)部分，並有被告所持用之門號0000000000
    號、證人所持用之門號0000000000號行動電話之通聯紀錄，
    顯示該兩門號確於98年5 月25日凌晨1 、2 時許有多通電話
    聯繫，且通話時被告0000000000號行動電話之基地臺位置，
    在其臺北市南港區○○○路○ 段住處附近之臺北市南港區○○○路○ 段及臺北市○○區○○路等處（見同上偵查卷第32
    、148 頁），及卷附乙○○之臺灣高等法院前案紀錄表、臺
    灣士林地方法院檢察署98年度毒偵字第1034號起訴書、本院
    98年度審簡字第1026號刑事判決，顯示乙○○確如其所述於
    98年5 月25日凌晨向被告取得甲基安非他命後施用未久，即
    於98年5 月26日為警查獲，經採尿送鑑結果呈甲基安非他命
    陽性反應，嗣由臺灣士林地方法院檢察署98年度毒偵字第10
    34號提起公訴後，經本院98年度審簡字第1026號判處施用第
    二級毒品罪刑確定等情（見本院審理卷）可憑，堪認證人乙○○之前揭證述為可信。
２、至被告及辯護人雖質疑：證人乙○○就如附表二之(一)、(二)所
    示交易地點，於警詢中稱係在被告臺北市○○○路住處，於
    偵查中稱係在證人臺北縣汐止市○○路住處，前後不一；且
    乙○○有施用毒品之習性，並有販賣毒品之疑慮，以其施用
    毒品量之巨大，甚至購買電子磅秤分裝毒品，並無理由向被
    告購買3 次、每次0.5 公克之毒品，而其既向被告購買0. 5
    公克毒品，何需用到電子磅秤云云。證人乙○○另於審理中
    附和證稱：被告有到過伊家，伊也有到被告家，伊有向被告
    拿毒品，每次都是拿2 千元的量，被告沒有向伊收錢，是被
    告請伊的，伊沒有錢可以買；伊先前稱向被告購買毒品，是
    警察叫伊這樣說的，如果不這樣說，就變成伊在賣的云云（
    見本院99年6 月17日審理筆錄）。惟查：
(1)、證人乙○○就如附表二之(一)、(二)所示交易地點，於警詢中稱
    係在被告臺北市○○○路住處，然嗣於偵查中已更正為係在
    其臺北縣汐止市○○路住處，而該證人更正後之陳述，核與
    被告於審理中自承確有在如附表二之(一)、(二)所示乙○○臺北
    縣汐止市○○路住處，交付其甲基安非他命等語（見本院99
    年5 月20日準備程序筆錄）相符，堪認證人乙○○於警詢中
    所述交易地點乃記憶錯誤，應以證人乙○○嗣於偵查中更正
    、且與被告所述相符之交易地點為準；
(2)、證人乙○○於審理中自承平均每3 、5 天會施用毒品1 次，
    每次施用約0.5 至1 公克左右等情（見本院99年6 月17日審
    理筆錄），又其於98年5 月26日為警在臺北縣汐止市○○路
    住處查獲時，同時扣得電子磅秤1 台、分裝袋10個、分裝吸
    管1 支、吸食器1 組等物（見本院99年6 月17日審理筆錄，
    及前述本院審理卷附臺灣士林地方法院檢察署98年度毒偵字
    第1034號起訴書、本院98年度審簡字第1026號刑事判決），
    據此固得認證人乙○○有施用毒品之習性及毒品需求。然依
    卷附乙○○之前案紀錄表顯示，乙○○未曾因販賣毒品而經
    檢察官偵查起訴或法院判刑；而乙○○於98年5 月26日為警
    查獲時另扣得之電子磅秤及分裝袋等物，已據其於警詢中陳
    稱：電子磅秤是用來秤伊所購買之毒品是否如交易時所稱重
    量、分裝袋是用來分裝伊每次要施用之份量等語在卷（見98
    年度偵字第8531號偵查卷第28頁之98年5 月26日警詢筆錄）
    ，該等扣案物之日常功能非只一端，尚難遽認係專供販賣毒
    品之用；再乙○○於審理中翻異前詞稱係因警察授意、為免
    自己成為販毒嫌疑人，始於警詢及偵查中指證被告販毒云云
    ，但經本院質諸證人目前是否因另案與被告同在臺灣臺北監
    獄執行，而經被告要求如此陳述？證人均沈默未答（見本院
    99 年6月17日審理筆錄），本件既無其他客觀、積極之證據
    足認證人有販賣毒品犯行，自難逕認證人係為脫免己身之販
    賣毒品罪責，而於警詢及偵查中誣指被告。證人乙○○於審
    理中所為該等翻異之詞，及被告所謂免費提供毒品予乙○○
    云云，均屬虛妄，委無可採。
３、再按販賣毒品之所謂販賣行為，只要行為人主觀上有營利意
    圖，且客觀上有販入或賣出毒品行為，即足構成，至於實際
    上是否已經獲利，則非所問，必也始終無營利之意思，而以
    原價或低於原價有償讓與他人，方難謂為販賣行為，而僅得
    以轉讓罪論處（最高法院93年度臺上字第1651號裁判意旨參
    照）；又販賣毒品係違法行為，非可公然為之，而每次買賣
    之價量，亦隨時依當事人關係之深淺、當時之資力、需求程
    度及對行情之認知等因素，機動調整，販賣之利得，除經坦
    承犯行或價量俱臻明確外，委難查得實情，職是之故，即使
    未經查得實際販賣之利得，除別有事證足認係按同一價量委
    買或轉售而確未牟利外，尚難執此遽認販賣意圖營利之證據
    有所未足，致知過坦承者難辭重典，飾詞否認者反得僥倖，
    而失情理之平。查本件被告始終否認有販賣毒品情事，致無
    從得知其購入毒品之確實價格為何，而計算其販賣所獲實際
    利潤金額，然既無證據顯示被告係以同一價量委買或轉售而
    未牟利，且苟其未得利，豈有甘冒重刑而提供毒品之理，應
    認被告主觀上確有營利意圖，而販賣毒品予乙○○牟利；
４、綜上，被告如附表二之(一)、(二)、(三)所示之販賣第二級毒品甲
    基安非他命予乙○○之犯行，均事證明確。
二、販賣第二級毒品甲基安非他命予甲○○（即如附表二之(四)所
    示）部分：
(一)、查被告丙○○如附表二之(四)所示販賣甲基安非他命予甲○○
    之事實：
１、業據證人甲○○於警詢中證稱：被告弟弟以前是伊同事，伊
    也去過他家，所以認識，伊都叫被告「阿九」，伊認識他大
    約有3 年多了，但是因為他總是出來一陣子又進去關，所以
    不算熟，伊有借過他錢，但與他沒有糾紛；伊於97年間有借
    被告8 千元，他一直沒有還，他關回來之後，伊打電話跟他
    要錢，當時伊在南港展覽館擔任保全工作，被告過來找伊，
    一見面就拿了1 個菸盒給伊，裡面有1 小包甲基安非他命，
    伊想他是以毒品還伊錢；伊跟他有共同的朋友，所以他知道
    伊也會施用毒品；伊認為被告就是要還錢給伊，所以才拿毒
    品給伊；伊自98年5 月初之後，就沒有再施用毒品了等語（
    見98年度偵字第8531號偵查卷第102 至105 頁之98年10月27
    日警詢筆錄）；於偵查中證稱：伊認識被告，他綽號「阿九
    」，97年某日，伊在被告家樓下遇到被告，他向伊借8 千元
    ，一直沒還，伊於98年4 月底某日聽被告弟弟說被告出監回
    家，伊就請被告弟弟轉告被告還錢，被告於5 月上旬某日，
    撥打伊當時0000000000號行動電話與伊聯絡，再到伊工作的
    南港展覽館，將甲基安非他命裝在香煙盒內交給伊，當時有
    展覽，他騎機車來，交付後就離去；被告說他沒有現金，用
    甲基安非他命還伊等語（見同上偵查卷第108 至109 頁之98
    年10月27日偵查筆錄）；於審理中證稱：伊與被告於97年間
    有1 筆8 千元債務，被告和他朋友一起來向伊借錢，伊是借
    給被告，至於他有無借給他朋友伊不知道；98年間伊聽被告
    弟弟說被告出獄，因為那時候伊缺錢，伊要向被告催討債務
    ，伊去他家，被告不在，他弟弟有給伊被告的電話，伊有再
    打電話跟被告說；98年4 月27日被告出獄後，伊有與被告見
    過幾次面，見面時伊有跟他說過要他還錢，最後1 次見面的
    時候，被告才留下東西，被告騎機車經過，丟了東西就跑了
    ，伊在電話中有叫被告還錢，被告當天不可能無緣無故找伊
    見面，見面時有無交談伊不記得了；這筆錢被告從頭到尾都
    沒有還伊等語（見本院99年6 月17日審理筆錄）。經核證人
    甲○○證稱與被告先以電話聯絡後，於如附表二之(四)所示之
    時間、地點，以被告對甲○○所積欠之8 千元借款債務為代
    價，向被告取得甲基安非他命之事實梗概，前後相符，且核
    與被告於審理中自承確有於如該附表所示之時間、地點，提
    供甲基安非他命予甲○○等情（見本院99年5 月20日準備程
    序筆錄）相合，並有被告所持用之門號0000000000號、證人
    所持用之門號0000000000號行動電話之通聯紀錄顯示，該兩
    門號確於98年5 月間有多通電話聯繫等情（見同上偵查卷第
    115 至139 頁）可憑，堪認證人甲○○之前揭證述為可信。
２、至被告及辯護人雖質疑：證人甲○○認被告交付甲基安非他
    命係作為抵償債務之對價，純屬個人主觀臆測，雙方之債務
    直至今日依然存在云云。惟查：證人甲○○如前述已陳明於
    98年5 月上旬最後1 次與被告在南港展覽館見面之前，業於
    先前電話中或見面時多次向被告催討債務，被告曾表示沒有
    現金，用甲基安非他命還甲○○，再甲○○借予被告之8 千
    元，被告迄今並無歸還之舉措綦詳，足認被告於98年5 月上
    旬與證人甲○○見面交付毒品之原因，確係因被告先前已告
    知甲○○，欲以抵銷其積欠之8 千元借款債務為代價而交付
    毒品，不因被告於交付毒品當天是否再次強調上情而異。本
    件證人甲○○證述伊認為被告就是要拿毒品還錢，乃基於被
    告先前對甲○○明白之意思表示，復與被告嗣後並無任何歸
    還8 千元債務之舉措相符，自非證人主觀臆測之詞，被告所
    辯此節，委無可採。
３、再如前述本件被告始終否認有販賣毒品情事，致無從得知其
    購入毒品之確實價格，而計算其販賣所獲實際利潤金額，然
    既無證據顯示被告係以同一價量委買或轉售而未牟利，且苟
    其未得利，豈有甘冒重刑而提供毒品之理，應認被告主觀上
    確有營利意圖，而以抵銷其所積欠之借款債務為交易代價，
    販賣毒品予甲○○牟利；
４、綜上，被告如附表二之(四)所述販賣第二級毒品甲基安非他命
    予甲○○之犯行，事證明確。
肆、論罪科刑：
一、被告丙○○如附表二之(一)、(二)、(三)、(四)所示販賣第二級毒品
    行為後，毒品危害防制條例第4 條第2 項規定業於98年5 月
    20日修正公佈，並自公佈後6 個月施行（見98年6 月8 日法
    務部法檢字第0980802279號函依同條例第36條規定，修正條
    文自公布後6 個月施行）。按行為後法律有變更者，適用行
    為時之法律，但行為後之法律有利於行為人者，適用最有利
    於行為人之法律，刑法第2 條第1 項訂有明文，又關於新舊
    法比較，應綜其全部罪刑結果而為比較（最高法院95年5 月
    23日95年度第8 次刑事庭會議決議參照）。查毒品危害防制
    條例第4 條第2 項之販賣第二級毒品罪，於修正前、後之構
    成要件均無更動，但原第4 條第2 項規定之法定刑為「無期
    徒刑或7 年以上有期徒刑，得併科新臺幣700 萬元以下罰金
    」，修正後提高為「無期徒刑或7 年以上有期徒刑，得併科
    新臺幣1 千萬元以下罰金」，經比較修正前、後之規定，以
    修正前之規定對被告較有利，自應適用修正前毒品危害防制
    條例規定。
二、核被告如附表二之(一)、(二)、(三)、(四)所為，均係犯修正前毒品
    危害防制第4 條第2 項之販賣第二級毒品罪；被告因販賣而
    持有第二級毒品之低度行為，均應為其販賣之高度行為所吸
    收，均不另論罪。被告上開4 次販賣第二級毒品犯行，時間
    有間，犯意各別，應予分論併罰。
三、被告前於95年間犯毒品危害防制條例案件，經臺灣高等法院
    96年度上易字第777 號判處有期徒刑10月確定，嗣經同院96
    年度聲減字第3558號裁定減刑為有期徒刑5 月；又於96年間
    犯毒品危害防制條例案件，經本院97年度易字第204 號判處
    有期徒刑1 年確定；上開案件接續執行，於98年4 月26日縮
    刑期滿執行完畢等情，有臺灣高等法院被告前案紀錄表附卷
    可考，其於前案執行完畢後5 年內，故意再犯本件各有期徒
    刑以上之罪，均為累犯，除犯販賣第二級毒品罪之法定本刑
    無期徒刑部分依法不得加重者外，就法定本刑其他部分均加
    重其刑。
四、爰審酌毒品犯罪對個人和社會法益之侵害甚大，且被告犯罪
    之次數非少，於犯罪後矢口否認犯行，飾詞狡辯，未見悔意
    ，暨被告犯罪之動機、目的、手段、生活狀況、品行、智識
    程度等一切情狀，分別量處如主文所示之刑，並定其應執行
    之刑，以資懲戒。
五、沒收：
(一)、按犯毒品危害防制條例第4 條至第9 條、第12條、第13條或
    第14條第1 項、第2 項之罪者，其供犯罪所用或因犯罪所得
    之財物，均沒收之，如全部或一部不能沒收時，追徵其價額
    或以其財產抵償之，同條例第19條第1 項定有明文。又按毒
    品危害防制條例第19條第1 項所稱「因犯罪所得之財物」，
    係以實際所得者為限，苟無所得或尚未取得者，即無從為沒
    收、追徵或以財產抵償（最高法院96年度臺上字第2331號裁
    判意旨參照）。被告如附表二之(一)至(三)所示販賣第二級毒品
    犯行，而向乙○○實際取得之販賣毒品所得共6 千元，雖未
    扣案，仍應依毒品危害防制條例第19條第1 項規定，在各該
    部分犯罪主文項下宣告沒收之，如全部或一部不能沒收時，
    以其財產抵償之。
(二)、至於：1 、被告如附表二之(四)所示販賣第二級毒品犯行，係
    以抵銷其積欠甲○○之8 千元借款債務為代價，則被告此節
    販賣毒品犯罪，僅係取得「抵銷債務」之財產上利益，並未
    因此而實際得有財物，自不在毒品危害防制條例第19條第1
    項規定應沒收之列，爰不予宣告沒收；2 、被告供其如附表
    二之(一)至(四)所示販賣毒品犯行所使用之門號0000000000號行
    動電話，係黃柏仁所有（見98年度偵字第8531號偵查卷第11
    4 頁），並非被告所有之物，爰不予宣告沒收；3 、被告於
    98年6 月10日為警查獲時另扣得之甲基安非他命23包、分裝
    吸管1 支、分裝袋2 包及吸食器1 組（見98年度偵字第8531
    號偵查卷第40頁之扣押物品目錄表），並無證據顯示與被告
    本案販賣毒品之犯行相關，且業於被告施用毒品另案中宣告
    沒收銷燬或沒收（見本院審理卷附本院98年度審易字第1277
    號刑事判決），爰不予宣告沒收銷燬或沒收，均併為敘明。
據上論斷，應依刑事訴訟法第299 條第1 項前段，修正前毒品危
害防制條例第4 條第2 項、第19條第1 項，刑法第2 條第1 項前
段、第11條、第47條第1 項、第51條第5 款，判決如主文。
本案經檢察官葉乃瑋到庭執行職務
中    華    民    國    99    年    7    月     30    日
                  刑事第三庭審判長法  官  李  育  仁
                                  法  官  劉  育  琳
                                  法  官  孫  曉  青
以上正本證明與原本無異。
如不服本判決應於送達後10日內向本院提出上訴狀。
                                  書記官  林  蔚  菁
中    華    民    國    99    年    7    月     30    日
附錄本案論罪科刑法條全文：
修正前毒品危害防制條例第4 條第2 項
製造、運輸、販賣第二級毒品者，處無期徒刑或7 年以上有期徒
刑，得併科新臺幣700 萬元以下罰金。
附表一
 ┌──┬──────────┬────────────────────┐
 │    │                    │                                        │
 │    │    犯罪事實        │            主    文                    │
 │    │                    │                                        │
 ├──┼──────────┼────────────────────┤
 │(一)  │販賣第二級毒品      │丙○○販賣第二級毒品，累犯，處有期徒刑柒│
 │    │予乙○○            │年陸月，未扣案之販賣第二級毒品所得新臺幣│
 │    │（如附表二之(一)所示）│貳仟元沒收之，如全部或一部不能沒收時，以│
 │    │                    │其財產抵償之。                          │
 ├──┼──────────┼────────────────────┤
 │(二)  │販賣第二級毒品      │丙○○販賣第二級毒品，累犯，處有期徒刑柒│
 │    │予乙○○            │年陸月，未扣案之販賣第二級毒品所得新臺幣│
 │    │（如附表二之(二)所示）│貳仟元沒收之，如全部或一部不能沒收時，以│
 │    │                    │其財產抵償之。                          │
 ├──┼──────────┼────────────────────┤
 │(三)  │販賣第二級毒品      │丙○○販賣第二級毒品，累犯，處有期徒刑柒│
 │    │予乙○○            │年陸月，未扣案之販賣第二級毒品所得新臺幣│
 │    │（如附表二之(三)所示）│貳仟元沒收之，如全部或一部不能沒收時，以│
 │    │                    │其財產抵償之。                          │
 ├──┼──────────┼────────────────────┤
 │(四)  │販賣第二級毒品      │丙○○販賣第二級毒品，累犯，處有期徒刑柒│
 │    │予甲○○            │年拾月。                                │
 │    │（如附表二之(四)所示）│                                        │
 ├──┼──────────┴────────────────────┤
 │    │                                                              │
 │(五)  │應執行有期徒刑拾陸年，未扣案之販賣第二級毒品所得新臺幣陸仟元沒│
 │    │收之，如全部或一部不能沒收時，以其財產抵償之。                │
 │    │                                                              │
 └──┴───────────────────────────────┘
附表二
 ┌──┬───┬───────┬──────┬──────┬─────┐
 │編號│買受人│ 交易時間     │  交易地點  │  交易毒品  │ 交易金額 │
 │    │      │              │            │            │（新臺幣）│
 ├──┼───┼───────┼──────┼──────┼─────┤
 │ (一) │乙○○│98年5 月初某日│臺北縣汐止市│甲基安非他命│  2 千元  │
 │    │      │              │汐萬路2 段62│1 包（0.5 公│          │
 │    │      │              │巷9 號4 樓（│克）        │          │
 │    │      │              │即乙○○住處│            │          │
 │    │      │              │）          │            │          │
 ├──┼───┼───────┼──────┼──────┼─────┤
 │    │      │98年5 月間某日│臺北縣汐止市│甲基安非他命│  2 千元  │
 │ (二) │乙○○│（距上開附表二│汐萬路2 段62│1 包（0.5 公│          │
 │    │      │之(一)之交易時間│巷9 號4 樓（│克）        │          │
 │    │      │約3 、5 天後）│即乙○○住處│            │          │
 │    │      │              │）          │            │          │
 │    │      │              │            │            │          │
 ├──┼───┼───────┼──────┼──────┼─────┤
 │    │      │98年5 月25日凌│臺北市南港區│甲基安非他命│  2 千元  │
 │ (三) │乙○○│晨4 時許      │忠孝東路7 段│1 包（0.5 公│          │
 │    │      │              │582 號2 樓（│克）        │          │
 │    │      │              │即丙○○住處│            │          │
 │    │      │              │）          │            │          │
 ├──┼───┼───────┼──────┼──────┼─────┤
 │ (四) │甲○○│98年5 月上旬某│臺北市南港區│甲基安非他命│以抵銷詹瑞│
 │    │      │日            │世貿南港展覽│1 包（重量不│雄積欠陳小│
 │    │      │              │館（即甲○○│詳）        │平之8 千元│
 │    │      │              │工作地點）  │            │借款債務為│
 │    │      │              │            │            │交易對價  │
 └──┴───┴───────┴──────┴──────┴─────┘

司法院資訊處製作；財團法人民間司法改革基金會備份。
